# 有关担保责任转移的会计处理问题

提问人：湘西春天 时间：2012-07-27 11:53:10
有这样一项业务，不知如何处理，请陈版主及各位高手指教：
B公司于 2011 年 3 月向银行借款 1 亿元，并由A提供全额担保责任。现B公司已无力偿还该项银行借款，A公司为此计提预计负债 5000万元，同时A公司与C公司达成协议，由A公司将该项担保责任以 5000 万元转让给C公司，但未能得取银行的确认。为此，C公司与A公司商量，设立一个共管帐户，由C公司将现金1.1亿元(已考试利息等)存入该共管账户，专门用于因承提担保责任向银行支付的款项，而且双方约定，如果仍然有不足部门，金额由C公司承担，共管账户的期限一直至担保责任解决为止，担保责任解除后，共管账户资金剩余部门分部归A公司所有[最终结果有可能是C公司有可能赚，也可能亏]。
问题：A公司与C公司签订担责任转让合同，且共管账户资金打入 1 亿元后，A公司的预计负债是否在财务报表上视同已转让？（我个人认为可以，原因是：虽然法律形式上银行未予认可，但从A公司来看，该项风险已由共管账户解决了。而且该项预计负债即使银行让A公司承担一，其资金也来源于C公司的共管账户，不会导致A公司承担实际现金流出，不符合负债的定义。）

回答人：chenyiwei
回复 zengfengxia 的帖子
基本赞同此观点。其主要依据是《企业会计准则第 37 号——金融工具列报》第十三条及其应用指南、讲解中对金融资产、金融负债抵销后以净额列报的条件的规定。不能抵销列报的原因分析赞同你所述。